臺灣基隆地方法院民事裁定　　　　　　 100年度小上字第12號
上　訴　人　應詩忠
被　上訴人　中華電信股份有限公司台灣北區電信分公司
法定代理人　黃子漢
上列當事人間請求給付電信費事件，上訴人對於中華民國100 年
5 月18日本院基隆簡易庭100 年度基小字第649 號第一審判決提
起上訴，本院第二審合議庭裁定如下：
    主  文
上訴駁回。
第二審訴訟費用新臺幣壹仟伍佰元由上訴人負擔。
    理  由
一、按對於小額程序之第一審裁判上訴，非以其違背法令為理由
    ，不得為之；上訴狀內應記載上訴理由，表明原判決所違背
    之法令及其具體內容，或依訴訟資料可認為原判決有違背法
    令之具體事實，民事訴訟法第436 條之24第2 項、第436 條
    之25分別定有明文。又所謂判決違背法令，上訴人如以原判
    決有不適用法規或適用不當為上訴理由時，其上訴狀或理由
    書應有具體之指摘，並揭示該法規之條項或其內容，若係成
    文法以外之法則，應揭示該法則之旨趣，倘為司法院解釋或
    本院之判例，則應揭示該判解之字號或其內容；如依民事訴
    訟法第469 條所列各款事由提起第三審上訴者，其上訴狀或
    理由書應揭示合於該條款之事實。倘上訴狀或理由書如未依
    上述方法表明，或其所表明者與上開法條規定不合時，即難
    認為已合法表明上訴理由，並對第一審判決之違背法令有具
    體之指摘，其上訴自非合法，最高法院67年台上字第2876號
    、70年台上字第2027號、71年台上字第314 號均著有判例可
    稽。當事人對於小額程序第一審判決提起上訴時，如未依上
    述方法表明，或其所表明者與上開法條規定不相合時，即難
    認為已合法表明上訴理由，其上訴自非合法，第二審法院應
    依民事訴訟法第436 條之32第2 項準用第444 條第1 項前段
    之規定，以裁定駁回之。
二、本件上訴意旨略以：訴外人年代電視台之「瘋世足贏百萬」
    簡訊問答抽獎活動實係登載不實之廣告，渠子恐係遭詐騙，
    渠自不願支付因此所生之簡訊費，且渠亦於7 月12日上午至
    中華電信安樂區服務中心報案，並提出遭年代電視台廣告詐
    騙及不願支付簡訊費用之報備書，而被上訴人所提之加值簡
    訊服務紀錄最尾頁之帳單紀錄，亦令人莫名其妙，原審未予
    詳查，僅憑上訴人一面之詞逕予判決云云。經核上訴人所提
    之前揭上訴理由，並未具體指出第一審判決有如何違背法令
    情事，更未指明第一審判決所違反之法令條項及其具體內容
    ，以及依訴訟資料可認第一審判決違背法令之具體事實，參
    諸首開說明，自不得謂已合法表明上訴理由，從而本件上訴
    難認為合法，應予駁回。
三、末按小額事件第一審法院為訴訟費用之裁判時，應確定其費
    用額，此項規定並為小額事件之上訴程序所準用，民事訴訟
    法第436 條之19第1 項、第436 條之32第1 項分別定有明文
    ，爰確定本件訴訟費用額如主文第2 項所示。
四、依民事訴訟法第436 條之32第2 項、第444 條第1 項前段、
    第95條、第78條，裁定如主文。
中    華    民    國   100    年    7     月    25    日
                  民事庭審判長法  官  蔡聰明
                              法  官  林淑鳳
                              法  官  周霙蘭
以上正本係照原本作成。
本件裁定不得抗告。
中    華    民    國   100    年    7     月    25    日
                              書記官  黃筱雯